# 关于新收入准则中第六条是否应该确认收入

提问人：盛夏的果 实zxc 时间：2021-10-27 23:33:06
新收入准则原文：
第五条 当企业与客户之间的合同同时满足下列条件时，企业应当在客户取得相关商品控制权时确认收入：
（一）合同各方已批准该合同并承诺将履行各自义务；
（二）该合同明确了合同各方与所转让商品或提供劳务（以下简称“转让商品”）相关的权利和义务；
（三）该合同有明确的与所转让商品相关的支付条款；
（四）该合同具有商业实质，即履行该合同将改变企业未来现金流量的风险、时间分布或金额；
（五）企业因向客户转让商品而有权取得的对价很可能收回。
在合同开始日即满足前款条件的合同，企业在后续期间无需对其进行重新评估，除非有迹象表明相关事实和情况发生重大变化。合同开始日通常是指合同生效日。
第六条 在合同开始日不符合本准则第五条规定的合同，企业应当对其进行持续评估，并在其满足本准则第五条规定时按照该条的规定进行会计处理。对于不符合本准则第五条规定的合同，企业只有在不再负有向客户转让商品的剩余义务，且已向客户收取的对价无需退回时，才能将已收取的对价确认为收入；
请教陈版，各位大神：
不知道第六条标颜色的怎么理解？
比如：我公司与客户签订合同，约定销售一台设备，客户在签订合同后预付款50%，发货前付款40%
，目前我公司已收到预付款50%，设备已准备好，但是客户没有按照合同要求继续付款，货物一直没发出，现在如果跟对方签订协议明确客户不要了，预付款也不收回了，那么我们是否可以针对已收到的款项确认收入，结转货物成本？

回答人：chenyiwei
确认收入的前提是将商品的控制权转移给客户。如果如主帖所述“货物一直没发出，现在如果跟对方签订协议明确客户不要了，预付款也不收回了”，表明商品的控制权并未转移给客户，相应地不能确认收入。客户放弃的预付款应确认为营业外收入。如果该商品是专为该客户定制的，则同时还应考虑相关存货的减值问题。

提问人：盛夏的果 实zxc 时间：2021-10-29 23:33:06
谢谢陈版回复！您的观点我非常赞同。
但是新收入准则中，提到如果不满足商品控制权转移的情况下，也就是第六条标颜色的部分“对于不符合本准则第五条规定的合同，企业只有在不再负有向客户转让商品的剩余义务，且已向客户收取的对价无需退回时，才能将已收取的对价确认为收入”怎么理解这句话呢？

回答人：chenyiwei
前提条件是“不符合本准则第五条规定的合同”，而本案例中的合同最初签订时是符合第五条规定的。